【裁判字號】    98,聲,141
【裁判日期】    980610
【裁判案由】    返還提存物
【裁判全文】
臺灣雲林地方法院民事裁定               98年度聲字第141號
聲  請  人  新鑫股份有限公司
法定代理人  甲○○
相  對  人  乙○○
上列當事人間聲請返還提存物事件，本院裁定如下：
    主  文
本院九十六年度存字第六五九號提存事件聲請人所提存之中央政
府重大交通建設公債八十六年度甲類第十期債券新臺幣壹拾萬元
，准予返還。
    理  由
一、按訴訟終結後，供擔保人證明已定20日以上之期間，催告受
    擔保利益人行使權利而不行使，或法院依供擔保人之聲請通
    知受擔保利益人於一定期間內行使權利並向法院為行使權利
    之證明而未證明者，法院應依供擔保人之聲請，以裁定命返
    還其提存物，民事訴訟法第104 條第1 項第3 款定有明文。
    前開規定，於其他依法令供訴訟上之擔保者準用之，同法第
    106 條亦定有明文。所謂「訴訟終結」係指依假扣押所保全
    之請求提起之本案訴訟終結；如供擔保人未提起本案訴訟時
    ，則指假扣押裁定及假扣押執行程序均不存在者而言（最高
    法院92年臺抗字第19號裁定意旨參照）。
二、本件聲請意旨略以：聲請人與相對人間假扣押執行事件，聲
    請人前遵本院96年度裁全字第997 號民事裁定，為擔保本院
    96年度執全字第604 號假扣押執行，曾提供面額新臺幣（下
    同）100,000 元之中央政府重大交通建設公債86年度甲類第
    10期債券為擔保金，並以本院96年度存字第659 號提存事件
    提存在案。茲因聲請人已撤銷上開假扣押裁定及撤回假扣押
    執行，聲請人並聲請本院98年度聲字第42號民事案件定20日
    之期間通知受擔保權利人即相對人行使權利並向法院為行使
    權利之證明，惟相對人並未為之，為此聲請裁定返還擔保金
    等語。
三、經核聲請人主張之事實，業據其提出本院96年度裁全字第99
    7 號民事裁定、96年度存字第659 號提存書、97年度裁全聲
    字第21號民事裁定暨確定證明書及98年度聲字第42號民事裁
    定暨確定證明書等影本為證，並經本院依職權調閱本院96年
    度裁全字第997 號民事裁定卷、96年度執全字第604 號假扣
    押執行卷、96年度存字第659 號提存卷、97年度裁全聲字第
    21號民事裁定卷及98年度聲字第42號民事裁定卷，查明屬實
    ，自堪信聲請人前開主張為真實。聲請人於聲請撤銷假扣押
    裁定及撤回假扣押之執行後，向本院聲請裁定命相對人於20
    日內，就其因假扣押執行所生之損害行使權利，並向本院為
    行使權利之證明，經本院於民國98年2 月20日以98年度聲字
    第42號為裁定。因當事人遷移不明，該裁定經本院准予公示
    送達，聲請人通知相對人行使權利之裁定於98年3 月12日登
    載於太平洋日報，於同年4 月1 日發生效力，而相對人迄今
    仍未對聲請人起訴求償，亦據本院向管轄法院查證無訛，有
    臺灣臺南地方法院98年6 月4 日南院龍民溫字第980027030
    號及臺灣臺北地方法院98年6 月8 日北院隆文人字第098000
    3469號函文各1 份在卷可按。從而，聲請人依首開規定聲請
    返還提存物，自無不合，應予准許。
四、依民事訴訟法第106 條前段、第104 條第1 項第3 款，裁定
    如主文。
中    華    民    國    98    年    6     月    10    日
                  民事第二庭    法  官  李秋瑩
以上正本係照原本作成
如對本裁定抗告須於裁定送達後10日內向本院提出抗告狀，並應
繳納抗告裁判費新臺幣1,000 元。
中    華    民    國    98    年    6     月    10    日
                                書記官  蘇紋泙


司法院資訊處製作；財團法人民間司法改革基金會備份。
